臺灣臺南地方法院新市簡易庭民事小額判決
109年度新小字第777號
原      告  王𥙿堡  
被      告  經增泰  




上列當事人間請求損害賠償事件，經本院於民國109年11月10日
言詞辯論終結，判決如下：
    主      文
被告應給付原告新臺幣壹萬柒仟捌佰陸拾元。
原告其餘之訴駁回。
訴訟費用新臺幣壹仟元，由被告負擔新臺幣肆佰壹拾元，餘由原
告負擔。
本判決原告勝訴部分得假執行。
    事實及理由
一、原告起訴主張：
  ㈠被告於民國109年8月7日18時1分許，駕駛車牌號碼00-0000號
    自用小貨車，行經臺南市○市區○道0號西向5.9公里處，追撞
    原告所駕駛、訴外人郭雪瑜所有之車牌號碼0000-00號自用
    小客車（下稱系爭車輛），致系爭車輛受損。系爭車輛經送
    原廠估價維修費用為新臺幣（下同）43,215元，嗣原告將系
    爭車輛送至外廠維修，實際支出維修費37,160元，而郭雪瑜
    已將系爭車輛之損害賠償請求權讓與原告。事發後兩造
　　曾商討後續賠償事宜，被告自稱經濟方面有困難，提出由其
    提供零件，交由原告信任之保養廠施工，原告亦同意，然被
    告事後卻不處理，爰依侵權行為之法律關係提起本件訴訟。
  ㈡並聲明：被告應給付原告43,215元。
二、被告則辯以：系爭車輛後保險桿受損是伊的錯，但撞擊後伊
    的車子沒有壞，可以證明撞擊力道不大，伊認識的保養廠說
    本件維修費用大約只有4,000元左右，故伊只願意賠償4,000
    元。並聲明：原告之訴駁回。
三、本院得心證之理由:
  ㈠按因故意或過失，不法侵害他人之權利者，負損害賠償責任
    ；汽車、機車或其他非依軌道行駛之動力車輛，在使用中加
    損害於他人者，駕駛人應賠償因此所生之損害，民法第184
    條第1項前段、第191條之2前段分別定有明文。原告主張於
    上開時、地，遭被告所駕駛之車牌號碼00-0000號自用小貨
    車自後追撞，致系爭車輛受損，系爭車輛之所有人郭雪瑜已
    將系爭車輛損害賠償請求權讓與原告等情，業據其提出道路
    交通事故當事人登記聯單、系爭車輛行車執照、車輛損害賠
    償請求權讓與契約書、祥豐汽車材料行估價單、南都汽車股
    份有限公司新營服務廠估價單、車損照片等資料為證（本院
    卷第10、31-51頁），核與所述情節大致相符，並經本院依
    職權調取系爭交通事故案卷全卷核閱無誤，且被告對此亦未
    提出爭執，此部分事實應堪認定。是被告對系爭車禍之發生
    ，顯有過失，且其過失行為與系爭車輛受有損害之結果具相
    當因果關係甚明。準此，被告應負侵權行為損害賠償責任，
    堪以認定。
  ㈡又不法毀損他人之物者，被害人得請求賠償其物因毀損所減
    少之價額；負損害賠償責任者，除法律另有規定或契約另有
    訂定外，應回復他方損害發生前之原狀；債權人得請求支付
    回復原狀所必要之費用，以代回復原狀，民法第196條、第
    213條第1項、第3項分別定有明文。另依民法第196條請求賠
    償物被毀損所減少之價額，得以修復費用為估定之標準，但
    以必要者為限（最高法院77年度第9次民事庭會議決議(一)
    參照）。經查：
  ⒈系爭車輛經原廠(即南都汽車股份有限公司新營服務廠)估價
    維修費用共計43,215元，嗣原告將系爭車輛送至外廠（即祥
    豐汽車材料行）進行修復，實際支出修復費用為37,160元（
    含零件部分23,160元、烤漆部分9,000元、鈑金及工資部分5
    ,000元），有南都汽車股份有限公司新營服務廠估價單祥豐
    汽車材料行估價單在卷可憑，則應以原告實際支出之修理費
    為計算基準。被告空言抗辯修復費用僅4,000元云云，然未
    提出任何具體事證以實其說，自無可採。
  ⒉而本件原告以修理費作為損害賠償之依據時，自應將零件折
    舊部分予以扣除，始為合理。又依行政院所頒固定資產耐用
    年數表及固定資產折舊率表，非運輸業用客車、貨車之耐用
    年數為5年，依平均法計算其折舊結果（即以固定資產成本
    減除殘價後之餘額，按固定資產耐用年數表規定之耐用年數
    平均分攤，計算折舊額），每年折舊率為5分之1，並參酌營
    利事業所得稅查核準則第95條第6項規定「固定資產提列折
    舊採用定率遞減法者，以1年為計算單位，其使用期間未滿1
    年者，按實際使用之月數相當於全年之比例計算之，不滿1
    月者，以1月計」之規定，又系爭車輛為101年3月間出廠，
    有行車執照在卷可按，至109年8月7日發生系爭車禍時，使
    用約8年5個月，雖已超過耐用年限，但系爭車輛於車禍事故
    發生時仍正常使用中，足見系爭車輛之零件應仍耐用，難認
    其零件已無殘餘價值，如超過耐用年限之部分仍依定率遞減
    法繼續予以折舊，則與固定資產耐用年限所設之規定不符。
    又所得稅法第51條「固定資產之折舊方法，以採用平均法、
    定率遞減法或工作時間法為準則。上項方法之採用及變換，
    準用第44條第3項之規定；其未經申請者，視為採用平均法
    」，及該法施行細則第48條第1款「固定資產之折舊方法，
    採平均法者以固定資產成本減除殘價後之餘額，按固定資產
    耐用年數表規定之耐用年數平均分攤，計算其每期折舊額」
    之規定，本院認採用平均法計算其最後1年折舊後之殘值作
    為汽車殘餘價值應屬合理。經核上開估價單所示，零件部分
    之支出計為3,860元【計算式：23,160/(5+1)＝3,860】，連
    同前述烤漆部分9,000元、鈑金及工資部分5,000元，總計為
    17,860元。
四、綜上，原告依侵權行為之法律關係，請求被告應賠償17,860
    元，為有理由，應予准許。逾此範圍之請求，則屬無據，應
    予駁回。
五、按小額訴訟，法院為訴訟費用之裁判時，應確定其費用額；
    又各當事人一部勝訴、一部敗訴者，其訴訟費用，由法院酌
    量情形，命兩造以比例分擔或命一造負擔，或命兩造各自負
    擔其支出之訴訟費用，民事訴訟法第436條之19第1項、第79
    條分別定有明文。本件訴訟費用計1,000元（即第一審裁判
    費），本院審酌兩造勝、敗訴之比例等情，認應由被告負擔
    410元，餘由原告負擔，應較合理。
六、又本件核屬民事訴訟法第436條之8第1項之小額訴訟事件，
    本院為被告部分敗訴之判決，爰依同法第436條之20規定，
    就原告勝訴部分，依職權宣告假執行。
七、據上論結，本件原告之訴為一部有理由，一部無理由。爰依
    民事訴訟法第436條之23、第436條第2項、第79條、第436條
    之19第1項、第436條之20，判決如主文。
中　　華　　民　　國　　109 　年　　11　　月　　24　　日
                    新市簡易庭  法  官  曾仁勇
以上正本證明與原本無異。
如不服本判決，應於送達後20日內，向本院提出上訴狀並表明上
訴理由，如於本判決宣示後送達前提起上訴者，應於判決送達後
20日內補提上訴理由書（須附繕本）。
對於小額程序之第一審判決之上訴，非以其違背法令之理由，不
得為之。且上訴狀內應記載表明（一）原判決所違背之法令及其
具體內容。（二）依訴訟資料可認為原判決有違背法令之具體事
實者。
如委任律師提起上訴者，應一併繳納上訴審裁判費。 
中　　華　　民　　國　　109 　年　　11　　月　　24　　日
                                書記官 吳佩芬